【裁判字號】    97,聲,1943
【裁判日期】    970919
【裁判案由】    返還擔保金
【裁判全文】
臺灣臺中地方法院民事裁定  97年度聲字第1943號
抗  告  人  乙○○
相  對  人  合作金庫商業銀行股份有限公司
法定代理人  甲○○
上抗告人聲請返還擔保金事件，對於本院九十七年八月二十七日
裁定不服，提起抗告，本院裁定如下：
    主    文
原裁定廢棄。
本院九十六年度存字第一四八二號提存事件聲請人所提存之擔保
金新台幣玖拾柒萬陸仟貳佰陸拾伍元，准予返還。
抗告費用新臺幣壹仟元由相對人負擔。
    理    由
一、按原法院或審判長認抗告為有理由者，應撤銷或變更原裁定
    。民事訴訟法第490 條第1 項定有明文。抗告意旨略以：抗
    告人供擔保之原因係為停止強制執行程序，而該執行程序已
    遭撤銷，抗告人自得聲請返還擔保金，原裁定駁回抗告人之
    聲請於法不合等語。
二、經查：按有下列各款情形之一者，法院應依供擔保人之聲請
    ，以裁定命返還其提存物或保證書：一、應供擔保之原因消
    滅者，為民事訴訟法第104 條第1 項第1 款所規定。本件抗
    告人原聲請意旨略以：聲請人因與相對人間確認本票債權不
    存在等事件，為聲請停止本院95年度執字第73464 號給付票
    款強制執行事件之強制執行，前遵本院本院96年度聲字第61
    4 號民事裁定，為擔保停止執行，曾提供新台幣（下同）97
    6,265 元為擔保金，並以本院96年度存字第1482號提存事件
    提存在案。茲因相對人已具狀撤回前開強制執行聲請，爰依
    民事訴訟法第104 條之規定，聲請返還前開因停止執行而提
    供之擔保金等語。本院調閱本院96年度存字第1482號提存事
    件、本院96年度訴字第485 號確認本票債權不存在等事件、
    臺灣高等法院96年度上字第241 號確認本票債權不存在事件
    、96年度聲字第614 號停止執行事件卷宗審查之結果，認聲
    請人所主張之事實為真正。本件聲請人提起確認本票債權不
    存在等訴訟，並經法院裁定提供擔保停止強制執行，其擔保
    之原因即在於聲請人若因確認本票債權不存在等之訴敗訴確
    定，相對人原可早達執行之目的，因聲請人提供擔保停止執
    行，致須俟確認本票債權不存在等之訴判決確定後始能執行
    ，其間所受之損害，以聲請人提供之擔保為賠償之用。茲本
    院96年度訴字第485 號判決本院95年度執字第73464 號強制
    執行事件之執行程序應予撤銷確定，且相對人已撤回本院95
    年度執字第73464 號強制執行，相對人已無從執行，相對人
    已無停止執行之損害之可言，聲請人即無供擔保之必要，因
    認其應供擔保之原因已消滅。是聲請人之聲請返還上開擔保
    金，應予准許。原裁定駁回抗告人之聲請，尚有未合，本件
    抗告人之抗告為有理由，應由本院變更原裁定如主文第2 項
    、第3 項所示。
三、依民事訴訟法第490 條第1 項、第95條、第78條，裁定如主
    文。
中    華    民    國    97    年    9     月    19    日
                  民事第四庭    法  官  郭佳瑛
正本係照原本作成
如對本裁定抗告須於裁定送達後10日內向本院提出抗告狀
中    華    民    國    97    年    9     月    19    日
                                書記官  謝明倫


司法院資訊處製作；財團法人民間司法改革基金會備份。
